【裁判字號】    97,抗,824
【裁判日期】    970805
【裁判案由】    聲請減刑及定應執行刑
【裁判全文】
臺灣高等法院刑事裁定                   97年度抗字第824號
抗  告  人
即  受刑人  甲○○
                    （現於臺灣桃園監獄執行中）
上列抗告人，因聲請減刑及定應執行刑案件，不服臺灣桃園地方
法院中華民國97年6月20日裁定（97年度聲減字第755號），提起
抗告，本院裁定如下：
    主  文
抗告駁回。
    理  由
一、本件原裁定以：
(一)聲請意旨略以：聲請人即受刑人甲○○因犯販賣毒品等罪，
    經法院判刑確定在案（臺灣高等法院78年度上訴字第2141、
    2419號、86年度上訴字第2406號；本院78年訴字第6、210號
    、85年度易字第4163號、85年度訴字第1428號、86年度訴字
    第920號），犯罪時間均於民國96年4月24日以前，合於中華
    民國九十六年罪犯減刑條例之規定，故聲請減刑並定應執行
    之刑等語。
(二)按，中華民國九十六年罪犯減刑條例第5 條規定：「本條例
    施行前，經通緝而未於中華民國九十六年十二月三十一日以
    前自動歸案接受偵查、審判或執行者，不得依本條例減刑」
    ，並參見本條立法理由之說明（略以）：「按通緝犯乃惡意
    逃避法律制裁，本無接受裁判及悔改之意，如嗣後經逮捕到
    案仍施予減刑，不啻有鼓勵民眾藐視法律之誤識，且對本條
    例施行前，因不知政府即將辦理減刑而自動到案服刑完畢之
    受刑人，因無法享受減刑寬典，尤難謂平，為維護法律尊嚴
    及消弭上述不公平現象，爰定明依本條例應減刑之通緝犯須
    於一定期限內自動歸案接受偵查、審判或執行，始能獲邀減
    刑寬典」等語，是民國96年7 月16日該條例施行前經通緝，
    而未於96年12月31日以前自動歸案接受執行者，即不得依該
    條例減刑。
(三)受刑人於77年間因販賣毒品案件，經臺灣高等法院以78年度
    上訴字第2141、2419號判決判處有期徒刑13年；施用毒品案
    件，經本院以78年度訴字第6、210號判決判處有期徒刑4 年
    ，復經臺灣高等法院78年度聲字第945 號裁定應執行有期徒
    刑15年確定，於78年9 月29日入監執行，受刑人於84年11月
    18日假釋出監；詎受刑人假釋出監後，更犯麻醉藥品管理條
    例罪，經本院以85年度易字第4163號判決判處有期徒刑4 月
    確定，經撤銷前案假釋，受刑人再於86年6月6日入監執行前
    案殘刑8年2月14日；嗣另犯肅清煙毒條例罪、妨害公務罪，
    經臺灣高等法院86年度上訴字第2406號判決判處有期徒刑3
    年6月、有期徒刑6月，再與前開麻醉藥品管理條例罪，經臺
    灣高等法院以86年度聲字第1627號裁定應執行有期徒刑4 年
    2月；再另犯偽造文書罪，經本院以86年度訴字第920號判決
    判處有期徒刑5 月；前開數罪刑與上開殘刑接續執行，執行
    期日自86年6月4日起迄99年1 月14日，復於93年10月13日因
    縮短刑期假釋出監；詎受刑人假釋出監後，竟又因施用毒品
    ，業經本院裁定應送勒戒處所觀察、勒戒，違反保護管束應
    遵守事項，情節重大，業經法務部於96年3月3日撤銷假釋，
    應入監執行殘刑有期徒刑4 年9月5日，嗣因逃亡，經臺灣桃
    園地方法院檢察署於96年6月23日發布通緝，於96年8月27日
    緝獲等情，業經本院調閱臺灣桃園地方法院檢察署96年度執
    更緝字第79號、96年執更字第267 號卷查核屬實，並有上開
    各刑事裁判書、臺灣高等法院被告前案紀錄表、臺灣桃園地
    方法院檢察署96年6 月23日桃檢玲執乙緝字第1824號通緝書
    及桃園縣政府警察局中壢分局通緝案件報告書可稽，足認受
    刑人係於中華民國九十六年罪犯減刑條例施行前96年6 月23
    日經通緝，而於該條例於96年7月16日施行後96年8月27日遭
    緝獲，顯非於96年12月31日以前自動歸案接受執行，揆諸該
    條例第5 條規定，自無減刑條例之適用。又聲請人前犯各罪
    均各依法定執行刑，或因不符定執行刑之要件接續執行在案
    ，已如前述，其聲請定執行刑亦非適法。綜上所述，聲請人
    依中華民國九十六年罪犯減刑條例之規定，聲請減刑並定應
    執行之刑，於法未合，乃駁回本件聲請，核無不合。
二、抗告意旨詳如附件。經查，抗告人於93年10月13日因縮短刑
    期假釋出監；抗告人假釋出監後，因施用毒品，經原審裁定
    應送勒戒處所觀察、勒戒，因認其違反保護管束應遵守事項
    ，情節重大，經法務部於96年3月3日撤銷假釋，應入監執行
    殘刑有期徒刑4年9月5 日，嗣因逃亡，經臺灣桃園地方法院
    檢察署於96年6月23日發布通緝，於96年8月27日緝獲等情，
    業經原審調閱上開案卷查核屬實，原審乃駁回本件減刑聲請
    ，核無不合，抗告人所稱其依中華民國九十六年罪犯減刑條
    例第二條規定，符合減刑要件云云，縱堪採取，但如有第五
    條等情形，自不得減刑，此主張尚難憑採。再者，抗告人係
    因前案販賣、施用毒品經判刑確定，而經假釋出監，則抗告
    人於假釋出監期間，因施用毒品另經裁定應觀察勒戒，自係
    另外之處分，抗告人主張其於96年1月8日主動接受勒戒，即
    係歸案接受執行，依上開減刑條例第五條規定，可減刑云云
    ，亦嫌無憑。又抗告人所稱其他案件可減刑云云，核與本案
    情形有別，而依本案情形，抗告人確因撤銷假釋而應執行殘
    刑，卻未到案執行，經檢察官通緝而緝獲，則本案抗告人應
    非自動歸案接受執行，至為顯明，從而，抗告人以上情主張
    原裁定不當，核為無理由，其抗告自應予駁回。
三、據上論結，應依刑事訴訟法第412條，裁定如主文。
中    華    民    國    97    年    8     月    5     日
                  刑事第十四庭審判長法  官  陳志洋
                                    法  官  吳啟民
                                    法  官  蔡聰明
以上正本證明與原本無異。
如不服本裁定，應於收受送達後五日內向本院提出抗告狀。
                                    書記官  陳建邦
中    華    民    國    97    年    8     月    5     日


司法院資訊處製作；財團法人民間司法改革基金會備份。
